臺灣新北地方法院刑事判決
111年度審交易字第1239號
公  訴  人  臺灣新北地方檢察署檢察官
被      告  王俊峰


上列被告因公共危險案件，經檢察官提起公訴（111年度偵字第4
2659號），被告於本院審理時就被訴之事實為有罪之陳述，檢察
官聲請改依協商程序而為判決，本院裁定進行認罪協商程序，判
決如下：
    主    文
王俊峰駕駛動力交通工具而吐氣所含酒精濃度達每公升零點二五
毫克以上，累犯，處有期徒刑陸月，如易科罰金，以新臺幣壹仟
元折算壹日。
    犯罪事實及理由
一、本案犯罪事實及證據，除犯罪事實欄一第2行「4月」以下補
    充「，併科罰金3萬元」、同欄第3行「易科罰金執行完畢」
    後補充「（於本案構成累犯）」；證據部分並補充「被告王
    俊峰於本院準備程序及協商程序時之自白」外，均引用如附
    件檢察官起訴書之記載。
二、本案被告已認罪，經檢察官與被告於審判外達成協商合意，
    其合意內容如主文所示。經查，上開協商合意並無刑事訴訟
    法第455 條之4 第1 項所列情形之一，檢察官聲請改依協商
    程序而為判決，本院爰不經言詞辯論，於協商合意範圍內為
    協商判決。
三、應適用之法條：刑事訴訟法第455 條之2 第1 項第1 款、第
    455 條之4 第2 項、第455 條之8 、第454 條第2 項，刑法
    第185 條之3 第1 項第1 款、第47條第1 項、第41條第1 項
    前段，刑法施行法第1 條之1 第1 項。
四、協商判決除有刑事訴訟法第455條之4第1項第1款於本訊問程
    序終結前，被告撤銷協商合意或檢察官撤回協商聲請者；第
    2款被告協商之意思非出於自由意志者；第4款被告所犯之罪
    非第455條之2第1項所定得以聲請協商判決者；第6款被告有
    其他較重之裁判上一罪之犯罪事實者；第7 款法院認應諭知
    免刑或免訴、不受理者情形之一，或違反同條第2 項「法院
    應於協商合意範圍內為判決。法院為協商判決所科之刑，以
    宣告緩刑、2 年以下有期徒刑、拘役或罰金為限」之規定者
    外，不得上訴。
五、如有上開得上訴情形，而不服本判決，應於送達判決後20日
    內向本院提出上訴書狀，並應敘述具體理由；其未敘述上訴
    理由者，應於上訴期間屆滿後20日內向本院補提理由書（均
    須按他造當事人之人數附繕本）「切勿逕送上級法院」。
本案經檢察官賴建如、謝易辰提起公訴，檢察官江佩蓉到庭執行
職務。
中　　華　　民　　國　　111 　年　　11　　月　　30　　日
                  刑事第二十三庭  法  官  劉安榕
以上正本證明與原本無異
                                　書記官  陳宥伶
中　　華　　民　　國　　111 　年　　11　　月　　30　　日
附錄本案論罪科刑法條全文：
中華民國刑法第185條之3第1項
駕駛動力交通工具而有下列情形之一者，處3年以下有期徒刑，
得併科30萬元以下罰金：
一、吐氣所含酒精濃度達每公升零點二五毫克或血液中酒精濃度
    達百分之零點零五以上。
二、有前款以外之其他情事足認服用酒類或其他相類之物，致不
    能安全駕駛。
三、服用毒品、麻醉藥品或其他相類之物，致不能安全駕駛。
附件
臺灣新北地方檢察署檢察官起訴書
                                    111年度偵字第42659號
　　被　　　告　王俊峰　男　57歲（民國00年00月00日生）　　　　　　　　　　  住○○市○○區○○街00號3樓　　　　　　　　　　　  國民身分證統一編號：Z000000000號
上列被告因公共危險案件，業經偵查終結，認應提起公訴，茲將
犯罪事實及證據並所犯法條分敘如下：
　　　　犯罪事實
一、王俊峰前因公共危險案件，於民國108年3月4日經臺灣新北
    地方法院以108年度交簡字第128號判決判處有期徒刑4月確
    定，於108年5月16日易科罰金執行完畢。詎猶不知悔改，於
    111年9月1日12時許起至同日13時許止，在桃園市觀音區中
    山路1段之某工地飲用酒類後，明知酒後不得駕駛動力交通工
    具，竟仍基於不能安全駕駛動力交通工具之犯意，於同日18
    時許，騎乘車牌號碼000-0000號普通重型機車欲返家，嗣於
    同日19時41分許，行經新北市○○區○○街0號前，因不勝酒力
    ，不慎碰撞蔡婉鈴停放於路邊機車停車格之車牌號碼000-00
    0號普通重型機車，致後者又接續撞倒位於其左側、由劉書
    利、徐晨恩分別所有之車牌號碼000-000、NJQ-3699號普通
    重型機車，經警到場處理，並測得王俊峰呼氣酒精濃度達每
    公升1.87毫克，始悉上情。
二、案經新北市政府警察局三峽分局報告偵辦。
　　　　證據並所犯法條
一、上揭犯罪事實，業據被告王俊峰於警詢及偵查中均坦承不諱
    ，並有新北市政府警察局三峽分局酒後當事人酒精測定紀錄表
    、新北市政府警察局吐氣酒精濃度檢測程序暨拒測法律效果確認
    單、新北市政府警察局三峽分局道路交通事故現場圖、道路
    交通事故現場照片、新北市政府警察局舉發違反道路交通管理
    事件通知單等件在卷可稽，足認被告之任意性自白核與事實
    相符，被告犯嫌應堪認定。
二、核被告所為，係犯刑法第185條之3第1項第1款之駕駛動力交
    通工具而有吐氣所含酒精濃度達每公升0.25毫克以上之罪嫌。
    又被告前有如犯罪事實欄所載之論罪科刑及執行情形，有刑
    案資料查註紀錄表1份附卷可參，其於有期徒刑執行完畢後
    ，5年以內故意再犯本件有期徒刑以上之罪，為累犯，請參
    照司法院大法官釋字第775號解釋意旨，審酌是否依刑法累
    犯規定加重其刑。
三、依刑事訴訟法第251條第1項提起公訴。
　　此　致
臺灣新北地方法院
中　　華　　民　　國　 111　　年　　9 　　月　　25　　日
　　　　　　　　　　　　　　　檢　察　官　賴建如
                                          謝易辰